【裁判字號】    98,抗,1267
【裁判日期】    981204
【裁判案由】    毒品危害防制條例
【裁判全文】
臺灣高等法院刑事裁定                  98年度抗字第1267號
抗  告  人    甲○○
即  被  告
上列抗告人即被告因違反毒品危害防制條例案件，不服臺灣桃園
地方法院中華民國九十八年十一月十一日駁回上訴裁定（九十八
年審訴字第二二二三號），提起抗告，本院裁定如下：
    主  文
抗告駁回。
    理  由
一、原裁定意旨略以：被告甲○○於原審審理中自白犯行，經檢
    察官與被告、指定辯護人就被告願受科刑之範圍於審判外進
    行協商，經當事人雙方合意且被告認罪後，由檢察官聲請原
    審改依協商程序而為判決，並陳明：就其施用第一級毒品部
    分，被告願受科刑範圍為有期徒刑十月，就其施用第二級毒
    品部分，被告願受科刑範圍為有期徒刑四月，應執行有期徒
    刑一年等語，而原審復就所協商合意向被告確定係出於自由
    意志，是本件協商程序並無何違誤之處。又被告、檢察官並
    未撤銷協商合意或撤回協商之聲請，被告協商之意思亦係出
    於其自由意志，另被告亦無其他較重之裁判上一罪之犯罪事
    實、或法院認應諭知免刑或免訴、不受理之情，被告所犯之
    罪亦為刑事訴訟法第四百五十五條之二第一項所定得以聲請
    協商判決者，協商判決判處被告之刑度亦係於協商合意範圍
    內為之，被告上訴意旨復未敘明何以符合同法第四百五十五
    條之十第一項但書所列得為上訴之法定要件，故其上訴自屬
    違背法律上之程式，應予裁定駁回等語。
二、抗告人即被告甲○○抗告意旨略稱：被告並未吸食第二級毒
    品甲基安非他命，單僅憑私人之臺灣檢驗科技股份有限公司
    濫用藥物檢驗報告一紙即判被告有罪，實難令人折服云云。
三、按刑事訴訟法第四百五十五條之十第一項規定：協商判決，
    除有刑事訴訟法第四百五十五條之四第一項第一款、第二款
    、第四款、第六款、第七款所定情形之一，或協商判決違反
    同條第二項之規定者外，不得上訴。又同法第四百五十五條
    之十一第一項復規定，原審法院準用同法第三百六十二條前
    段，對協商判決之上訴，認有法律上不應准許，應以裁定駁
    回之。
四、經查，本案被告於原審自承分別施用第一、二級毒品不諱，
    核與其經警採尿送驗結果，尿液呈安非他命類及鴉片類陽性
    反應相符，此外，復有海洛因一包、注射針筒二支及海洛因
    殘渣袋二只扣案足資佐証，罪証至臻明確。又本案經被告認
    罪後，並由檢察官與被告及其指定辯護人就被告願受科刑之
    範圍於審判外進行協商，經當事人雙方合意，由檢察官聲請
    原審改依協商程序而為判決，並陳明就施用第一、二級毒品
    部分，被告分別願受科刑範圍為有期徒刑十月及四月，及應
    執行有期徒刑一年，原審復就所協商合意向被告確定係出於
    自由意志，並告知法律效果，此有原審九十八年九月廿三日
    審判筆錄可憑，被告亦一一簽名確認後，依雙方合意之刑度
    而判決。揆諸前揭規定，除有刑事訴訟法第四百五十五條之
    四第一項第一款、第二款、第四款、第六款、第七款所定情
    形之一，或協商判決違反同條第二項之規定者外，不得上訴
    。乃被告空言否認犯行上訴，既非前開得上訴之各款事由，
    即屬法律上不應准許且無從補正，原審據以裁定駁回其上訴
    ，即無違誤。被告猶執前詞抗告，指摘原裁定不當，顯無理
    由，應予駁回。
五、據上論斷，應依刑事訴訟法第四百十二條，裁定如主文。
中    華    民    國   九十八  年   十二   月   四    日
                  刑事第四庭審判長法  官  陳筱珮
                                  法  官  孫惠琳
                                  法  官  陳玉雲
以上正本證明與原本無異。
不得再抗告。
                                  書記官  陳思云
中    華    民    國    98    年    12    月    8     日


司法院資訊處製作；財團法人民間司法改革基金會備份。
